臺灣臺東地方法院民事裁定　　　　　　 100年度家聲字第25號
聲　請　人　張光華
相　對　人　張光志
關　係　人　張慶來
上列聲請人聲請為受監護宣告之人張光志選任特別代理人事件，
本院裁定如下：
    主  文
選任張慶來（男，民國○○○年○月○日生，身分證統一編號：
Ｚ000000000號）為受監護宣告之人張光志（男，民國
○○○年○月○○○日生，身分證統一編號：Ｚ0000000
00號）於處分受監護人不動產相關事宜之特別代理人。
聲請程序費用新臺幣壹仟元由聲請人負擔。
    理  由
一、按監護人之行為與受監護人之利益相反或依法不得代理時，
    法院得因監護人、受監護人、主管機關、社會福利機構或其
    他利害關係人之聲請或依職權，為受監護人選任特別代理人
    ，民法第1098條第2項定有明文。次按成年人之監護，除本
    節有規定者外，準用關於未成年人監護之規定，民法第1113
    條亦著有明文。
二、聲請意旨略以：聲請人張光華係張光志之兄，張光志前因不
    能處理自己事務，已達心神喪失程度，經法院裁定宣告為禁
    治產人，並選定聲請人為其監護人。茲因聲請人為繼續養護
    及治療受監護人之身體，須藉由處分受監護人之不動產以減
    輕聲請人負擔，惟聲請人行為與受監護人之利益相反，為維
    護受監護宣告之人權益計，爰依法聲請選任受監護宣告人之
    表兄張慶來擔任其辦理處分受監護人不動產相關事宜之特別
    代理人等語。
三、經查，聲請人主張之事實，業據提出臺東縣東河鄉○○里段
    000000000、000000000、000000000等地號之土地登記第
    二類謄本、共有土地及建築改良物所有權分割契約書、財政
    部臺灣省南區國稅局財產歸屬資料清單、兩造之父母、祖父
    母及兄弟之除戶謄本、親屬系統表、兩造、姊妹與張慶來之
    戶籍謄本等件為證，復據其到庭陳述綦詳，而張光志前於民
    國98年6月17日經臺灣板橋地方法院宣告禁治產（現為受監
    護人），復經同法院以98年度監字第296號裁定選定聲請人
    為其監護人，除有聲請人提出之戶籍謄本記事欄可稽外，並
    有本院依職權列印之上開98年度監字第296號裁定在卷足憑
    ，堪信屬實。聲請人既為受監護宣告人張光志之監護人，且
    與受監護宣告人同為張光志之繼承人，則在辦理處分受監護
    人之不動產時，其二人利益相反，依法聲請人自不得代理，
    揆諸前揭說明，聲請人聲請為受監護宣告之人張光志選任特
    別代理人，為有理由。又關係人張慶來係受監護宣告人之表
    叔，為其六親等旁系血親，有戶籍謄本在卷可考，而張慶來
    亦表明同意擔任特別代理人之意願（見本院100年9月26日調
    查筆錄，卷第15頁），是本院認由關係人張慶來擔任張光志
    辦理前述處分受監護人不動產相關事宜之特別代理人，應屬
    妥適，爰選任之。
四、依非訟事件法第21條第2項、民事訴訟法第95條、第78條，
    裁定如主文。
中    華    民    國    100   年    10    月    27    日
                    家事法庭  法  官  范乃中
以上正本係照原本作成
如對本裁定抗告，須於裁定送達後10日之不變期間內，向本院提
出抗告狀。
中    華    民    國    100   年    10    月    27    日
                              書記官  廖丁逸